【裁判字號】    89,易,159
【裁判日期】    890317
【裁判案由】    竊盜等
【裁判全文】
臺灣屏東地方法院刑事判決                          八十九年度易字第一五九號
    公  訴  人  臺灣屏東地方法院檢察署檢察官
    被      告  丙○○
    被      告  戊○○
    被      告  甲○○
右列被告因竊盜等案件，經檢察官提起公訴（八十八年度偵字第四一四九號），本院
判決如左：
    主  文
丙○○連續攜帶兇器竊盜，處有期徒刑壹年。又偽造私文書，足以生損害於公眾及他
人，有期徒刑肆月。應執行有期徒刑壹年貳月。
甲○○寄藏贓物，處有期徒刑捌月，緩刑參年。
戊○○共同連續寄藏贓物，處有期徒刑拾月，緩刑參年。
    事  實
一、丙○○基於意圖為自己不法所有之概括犯意，持其所有、且客觀上具危險性堪為
    兇器之Ｔ型螺絲起子，先後於民國（下同）八十八年二月十一日、三月廿一日及
    三月卅日，分別在台中巿向上南口與大墩口、高雄巿瑞祥路五巷巷口、高雄巿青
    年一路四四四號前，連續竊取乙○○、丁○○及卓錦雀所有之ＭＪ－六六三五、
    ＴＶ－五二三二、ＹＦ－六九三三號共三部自小客車。得手後，又基於偽造私文
    書之犯意，於不詳時地，將其中ＴＶ－五二三二號自小客車之車身號碼ＢＣＡ二
    四ＤＸＬＡ五一一０八四磨損，再打上ＷＤ0000000Ａ二二０九三二號之
    號碼，足生損害於該車車主丁○○及公路監理機關對於車籍之管理。
二、甲○○係屏東縣萬丹鄉盟順汽車修理廠（下稱盟順車廠）之負責人，明知己○○
    所有之ＱＶ－四三八六號自小客車係廖學森（另案審理）所竊，竟於八十八年四
    月初，在其修理廠受寄該車，嗣再交予龍翔汽車保養廠維修。
三、戊○○係屏東縣萬丹鄉下本縣廓龍翔汽車保養廠（下稱龍祥車廠）技工，明知前
    揭丙○○所竊之三輛贓車，及前揭廖學森所竊、託甲○○交由龍翔車廠修理之Ｑ
    Ｖ－四三八六號自小客車，均係來源不明之贓車，竟與龍翔車廠負責人張茂乾（
    另案審理）基於寄藏贓物之概括犯意聯絡，於八十八年四月初連續將上述四輛贓
    車寄藏於龍翔車廠內。嗣經屏東縣警察局循線於八十八年四月三日，在龍翔車廠
    查獲。
四、案經屏東縣警察局報請臺灣屏東地方法院檢察署檢察官偵查起訴。
    理  由
一、右揭犯罪事實，業據被告丙○○、戊○○於本院審理中坦承不諱，核與被害人丁○○、乙○○、己○○等人所述情節相符，並有贓物領據四紙附卷足稽。被告甲○○固坦承有為廖學森修車之事實，惟矢口否認有何贓物犯行，辯稱：伊不知係
    贓物云云。經查：被告甲○○於收受前揭自小客車後，又將該車交予龍翔車廠修
    理時，除車身號碼已遭磨掉外，方向盤之大鎖亦已遭挖壞，業據同案被告戊○○
    供述明確，足徵被告明知該車係遭竊之贓車甚明，況甲○○係修車業者，比一般
    人對於如何辨別車輛來源更為熟悉，豈會不知該車係贓車之理，其所辯無非事後
    卸責之詞，不足採信。本案事證明確，被告等犯行均堪予認定。
二、按鏍絲起子依社會一般觀念足以對人之生命、身體安全構成威脅，在客觀上顯然
    具有危險性，屬兇器之一種。核被告丙○○所為，係犯刑法第三百二十一條第一
    項第三款之攜帶兇器竊盜罪，及刑法第二百十條之偽造私文書罪。公訴人認其係
    犯同條之變造私文書罪，惟刑法上所謂變造文書罪，係指無製作權人就他人所製
    作之真正文書，加以改造而變更其內容而言，本件被告係將原有車身號碼磨去，
    則原來號碼已不存在，即非就其真實內容加以變更，係具有創造性之新號碼，應
    屬偽造，而非變造，此有最高法院七十六年台上字第二三八二號判決意旨可資參
    照，是公訴人起訴法條容有未洽，惟其基本事實同一，本院自得變更起訴法條予
    以審理。其先後多次加重竊盜犯行，時間緊接，犯罪構成要件相同，顯係出於概
    括之犯意為之，為連續犯，應依刑法第五十六條之規定以一罪論，並加重其刑。
    被告所犯上開二罪間，犯意各別，罪名互異，應予分論併罰。爰審酌被告犯罪之
    動機、目的、手段、所生危害及其犯後態度等一切情狀，量處如主文所示之刑，
    並定其應執行之刑。另被告持以供行竊用螺絲起子，已遭其滅失，業據其供承在
    卷，爰不予宣告沒收。
三、核被告戊○○、甲○○所為，則係犯刑法第三百四十九條第二項之寄藏贓物罪。
    被告戊○○先後多次犯行，時間緊接，犯罪構成要件相同，顯係出於概括之犯意
    為之，為連續犯，應依刑法第五十六條之規定以一罪論，並加重其刑。又被告戊○○與張茂乾間，有犯意聯絡及行為分擔，係共同正犯。爰審酌被告二人犯罪之
    動機、目的、手段、所生危害及其犯後態度等一切情狀，分別量處如主文所示之
    刑。又被告二人前均未曾受有期徒刑以上刑之宣告，有台灣屏東地方法院檢察署
    刑案資料查註表在卷可憑，經此偵、審程序當知警惕，信無再犯之虞，本院因認
    其刑之宣告暫以不執行為當，並諭知緩刑三年，用啟自新，並觀後效。
據上論斷，應依刑事訴訟法第二百九十九條第一項前段、第三百條，刑法第二十八條
、五十六條、第三百二十一條第一項第三款、第三百四十九條第二項、第五十一條第
五款、第七十四條第一款，罰金罰鍰提高標準條例第一條前段，判決如主文。
本案經檢察官薛水生到庭執行職務。
中      華      民      國      八十九      年      三    月    十七    日
                                      臺灣屏東地方法院刑事第二庭
                                          法  官  李  宛  玲
右正本證明與原本無異。
對於本判決如有不服應於收受送達後十日內向本院提出上訴書狀上訴於台灣高等法院
高雄分院並按他造當事人之人數附具繕本。
                                          書記官   林  天  化
中      華      民      國      八十九      年      三    月    十七    日
附錄本案罪科刑條文：
刑法第三百二十一條第一項：犯竊盜罪而有左列情形之一者，處六月以上五年以下有
期徒刑：
三、攜帶兇器而犯之者。
刑法第二百十條：偽造、變造私文書，足以生損害於公眾或他人者，處五年以下有期
徒刑。
刑法第三百四十九條第二項：搬運、寄藏、故買贓物或為牙保者，處五年以下有期徒
刑、拘役或科或併科一千元以下罰金。


司法院資訊處製作；財團法人民間司法改革基金會備份。
